【裁判字號】    94,訴,1749
【裁判日期】    950420
【裁判案由】    違反槍砲彈藥刀械管制條例
【裁判全文】
臺灣臺北地方法院刑事判決              94年度訴字第1749號
公  訴  人  臺灣臺北地方法院檢察署檢察官
被      告  甲○○
指定辯護人  本院公設辯護人  乙○○
上列被告因違反槍砲彈藥刀械管制條例案件，經檢察官提起公訴
（94年度偵字第18919號），本院判決如下：
    主  文
甲○○未經許可，持有可發射子彈具有殺傷力之改造手槍，處有
期徒刑參年貳月，併科罰金新臺幣參萬元，罰金如易服勞役，以
銀元參佰元即新臺幣玖佰元折算壹日。扣案之改造手槍壹把（含
彈匣壹個，槍枝管制編號0000000000）沒收。
    事  實
一、甲○○明知姓名、年籍不詳、綽號「阿家」之成年友人所持
    有之仿BERETTA廠92FS型半自動手槍製造之改造玩具手槍一
    把（含彈匣一個，槍枝管制編號0000000000），係具殺傷力
    而為槍砲彈藥管制條例所列管之槍枝。竟於民國九十三年九
    月間某日，在臺北縣新店市○○街某電子遊戲場內，收受「
    阿家」所持有之上開經改造之玩具手槍，並將之帶回其位於
    臺北縣新店市○○路四十二巷一號十三樓之一住處藏放。其
    後於九十四年九月間，甲○○因喬遷住處，為免該槍遺失，
    乃將上開改造之玩具手槍改藏放於其所有之車牌號碼HV─九
    五五五號自用小客車之左前坐椅下方。嗣警方經由監聽獲悉
    其持有改造手槍，而向本院聲請核發搜索票後，於九十四年
    九月二十九日十七時三十分許，甲○○駕駛上開車輛外出時
    ，在臺北縣新店市○○路○段二○五前，對其依法實施搜索
    ，並扣得上開改造手槍一支而查獲上情。
二、案經臺北市政府警察局刑事警察大隊移送臺灣臺北地方法院
    檢察署檢察官偵查起訴。
    理  由
一、訊據被告甲○○坦承於上揭時、地，自姓名年籍不詳綽號「
    阿家」之成年友人處收受上開改造手槍一支，且於收受時即
    知該物為槍枝，以及其於上述查獲時、地，為警在其所有之
    上開自用小客車之右前座椅下查獲上開改造之手槍等情不諱
    ，惟辯稱：是在「阿家」的暴力脅迫下接受該槍；查獲時是
    自己主動將槍交給警方的云云。惟查：
  (一)臺北市政府警察局刑事警察大隊於九十四年九月二十九日十
    七時三十分許，在臺北縣新店市○○路○段二○五前，依本
    院所核發之搜索票，在被告甲○○所駕駛之車牌號碼HV─九
    五五五號自用小客車依法實施搜索，並扣得上開改造手槍一
    支一節，為被告所坦承不諱，並有搜索扣押筆錄、搜索現場
    槍枝起出照片二張（參偵卷第七至十一頁、二十三頁）在卷
    可稽，且有改造手槍一把（含彈匣一個）扣案可證。又上開
    車輛係被告所一情，亦有車籍作業系統─集中查詢基本詳細
    資料一紙附卷可考（參偵卷第二十五頁）。而該扣案槍枝經
    內政部警政署刑事警察局鑑定結果，認送鑑改造手槍一把（
    含彈匣一個，槍枝管制編號0000000000），係仿BERETTA廠
    92FS型半自動手槍製造之玩具手槍換裝土造金屬槍管而成之
    改造手槍，機械性能良好，可供擊發適用子彈，具殺傷力，
    亦有內政部警政署刑事警察局九十四年十月五日刑鑑字第○
    九四○一五○三七一號槍彈鑑定書附卷可稽（參偵卷卷第三
    五至三七頁）。足認被告前揭出於任意性自白與事實相符，
    堪以憑信。從而，被告自九十三年九月間某日起至九十四年
    九月二十九日為警查獲時止，持有上揭具有殺傷力之改造手
    槍之事實，已可資認定。
  (二)被告雖執上詞置辯，但查：
    １被告自承上開扣案之改造手槍係作為擔保「阿家」先前所
      積欠債務清償之用，因其認為持有該槍作為擔保，「阿家
      」比較會還錢，因而決定收受該把槍枝，足認被告係為使
      自己之債權較容易獲償之考量而收受上開改造槍枝。且查
      ，是否向債務人收取質物作為債權之擔保，身為債權人之
      被告，有決定之權利。是被告辯稱係遭「阿家」強暴脅迫
      ，不得已而收受云云，即無可取。
    ２本件之查獲，係查獲機關依法向臺灣板橋地方法院檢察署
      聲請對被告進行通訊監察，該署於九十四年六月三日以九
      十四年板檢榮新聲監字第○○○五四五號核發通訊監察書
      ，准許之監察期間為九十四年六月三日上午十時起至九十
      四年七月一日上午十時止，及該署於九十四年七月二十六
      日以九十四年板檢榮新聲監續字第○○○七四二號核發通
      訊監察書，准許自九十四年七月二十六日上午十時起至九
      十四年八月二十四日上午十時止進行通訊監察，查獲機關
      並在進行監察期間獲悉被告持有改造之玩具手槍，而於九
      十四年九月二十七日向本院聲請核發搜索票，經本院受理
      後於九十四年九月二十七日以九十四年度聲搜字第一三六
      二號核發搜索票，搜索應扣押之物已載明包括槍械、子彈
      ，此有臺灣板橋地方法院檢察署所核發之通訊監察書二份
      、通聯調閱查詢單一份、執行通訊監察案件譯文表（含通
      訊監察附表，參警聲搜字第一三四一號卷第六至十九頁）
      ，及本院所核發之搜索票一紙（參偵卷第六頁）在卷可稽
      ，是被告係在警方已發覺其犯罪行為，依法聲請搜索後，
      起獲扣案之改造玩具手槍，並非是被告在偵查機關發覺犯
      罪前主動自首並報繳，是被告辯稱：其係主動交出扣案手
      槍云云，即無可採。
  (三)綜合上述，本件事證明確，被告犯行洵堪認定。
二、被告為使其對「阿家」之債權獲得擔保，而自「阿家」處收
    受扣案之槍枝作為質物，顯係為個人之利益而持有扣案之槍
    枝，並非係受「阿家」之寄託而保管並代藏，是核被告所為
    係犯修正後之槍砲彈藥刀械管制條例第八條第四項之未經許
    可持有其他具有殺傷力之改造手槍罪。公訴意旨認被告係受
    「阿家」之寄託而代藏，因而認被告所為係屬未經許可寄藏
    其他具有殺傷力之改造手槍罪。惟查，訊據被告自承持有扣
    案之改造玩具手槍係為擔保「阿家」先前所積欠債務，已如
    前述，足認被告係為自己之利益而持有扣案之改造玩具手槍
    ，並非受「阿家」之寄託而代藏。又公訴意旨原認被告所為
    係犯修正前之槍砲彈藥刀械管制條例第十一條第四項之未經
    許可寄藏其他具有殺傷力之改造手槍罪。惟按未經許可持有
    手槍，其寄藏或持有之繼續為行為之繼續，因此其完結須繼
    續至寄藏或持有行為終了時為止（最高法院八十八年度第八
    次事庭會議紀錄可資參照）。本件被告持有改造手槍之行為
    ，既繼續至槍砲彈藥刀械管制條例於九十四年一月二十八日
    修正生效之後，自應適用修正後之規定處斷，本案業經蒞庭
    之檢察官於九十五年一月十三日當庭更正起訴法條，附此敘
    明。爰審酌被告持有具有殺傷力之改造手槍，足以危害社會
    安全，持有槍枝之數量、期間，惟未使用該槍枝從事其他對
    社會治安影響之行為等一切情狀，量處如主文所示之刑，罰
    金部分並諭知易服勞役之折算標準。扣案改造手槍一把（含
    彈匣一個，槍枝管制編號0000000000），係仿BERETTA廠92F
    S型半自動手槍製造之玩具手槍換裝土造金屬槍管而成之改
    造手槍，機械性能良好，可擊發適用子彈，具有殺傷力，有
    前揭內政部警政署刑事警察局槍彈鑑定書一件附卷可稽，為
    違禁物，應依刑法第三十八條第一項第一款宣告沒收。
據上論斷，應依刑事訴訟法第第二百九十九條第一項前段，修正
後槍砲彈藥刀械管制條例第八條第四項，刑法第十一條前段、第
四十二條第二項、第三十八條第一項第一款，罰金罰鍰提高標準
條例第二條，現行法規所定貨幣單位折算新臺幣條例第二條，判
決如主文。
本案經檢察官張書華到庭執行職務
中    華    民    國    95    年    4     月    20    日
                  刑事第四庭  審判長法  官  劉慧芬
                                    法  官  郭惠玲
                                    法  官  李桂英
上正本證明與原本無異。
如不服本判決，應於判決送達後10日內，向本院提出上訴狀。
                                    書記官  黃鈴容
中    華    民    國    95    年    4     月    20    日
附錄本案論罪科刑法條全文
修正後之槍砲彈藥刀械管制條例第八條第四項：
未經許可，持有、寄藏或意圖販賣而陳列第 1 項所列槍枝者，處
 3年以上10年以下有期徒刑，併科新臺幣700萬元以下罰金。
第 1 項至第 3 項之未遂犯罰之。


司法院資訊處製作；財團法人民間司法改革基金會備份。
